【裁判字號】    99,上訴,3043
【裁判日期】    991028
【裁判案由】    違反槍砲彈藥刀械管制條例
【裁判全文】
臺灣高等法院刑事判決                99年度上訴字第3043號
上  訴  人
即  被  告  甲○○
指定辯護人  本院公設辯護人郭書益
上列上訴人因違反槍砲彈藥刀械管制條例案件，不服臺灣板橋地
方法院99年度訴字第1775號，中華民國99年7 月29日第一審判決
（起訴案號：臺灣板橋地方法院檢察署99年度偵字第11286 號）
，提起上訴，本院判決如下：
    主  文
上訴駁回。
    事  實
一、甲○○前因搶奪案件，經本院以95年度上更一字第421 號判
    決判處有期徒刑3 年2 月，並經最高法院以96年度台上字第
    1022號判決駁回上訴確定，入監執行後，於民國97年5 月29
    日假釋出監，於97年8 月27日假釋縮刑期滿，未經撤銷假釋
    ，其未執行之刑以已執行論而執行完畢。明知可發射子彈具
    有殺傷力之改造手槍及具殺傷力之子彈，分別係槍砲彈藥刀
    械管制條例第4 條第1 項第1 款、第2 款所列管之槍砲、彈
    藥，非經中央主管機關許可，不得無故受寄託而藏放之，竟
    基於寄藏可發射子彈具有殺傷力之改造手槍及具有殺傷力之
    子彈之犯意，於98年12月底某日，在臺北縣中和市○○路○
    段93巷20號2 樓住處，受真實姓名年籍不詳自稱「林嘉明」
    （綽號「阿強」）之友人所託，代為藏放附表編號一所示具
    有殺傷力之仿WALTHER廠PPK/S型半自動手槍製造之改造手槍
    1枝（槍枝管制編號0000000000，含彈匣1個）及附表編號二
    所示具有殺傷力之由金屬彈殼組合直徑7.9±0.5mm金屬彈頭
    而成之子彈3 顆，而未經許可於上址住處寄藏前揭槍枝及子
    彈。嗣於99年4月9日下午1 時55分許，甲○○攜帶上開槍、
    彈騎乘車號AUG-687 號重型機車行經臺北縣中和市○○街與
    板南路口時，因形跡可疑為警攔檢，又未出示證件，而為警
    於同日下午3 時30分許帶返臺北縣政府警察局中和第一分局
    景安派出所查證身分，經甲○○同意搜索，當場自甲○○之
    隨身背包內扣得附表編號一、二所示之改造手槍1 枝及非制
    式子彈3顆（其中1顆嗣於鑑定時試射擊發）。
二、案經臺北縣政府警察局中和第一分局報請臺灣板橋地方法院
    檢察署檢察官偵查起訴。
    理  由
一、本院引用之卷內證據資料，並無證據證明係公務員違背法定
    程序所取得，且未據檢察官、被告及辯護人於本院審理時爭
    執其證據能力，而卷內之文書證據，亦無刑事訴訟法第159
    條之4 顯有不可信之情況與不得作為證據之情形，從而，依
    刑事訴訟法第159條至159條之5 之規定，均有證據能力，合
    先敘明。
二、上揭犯罪事實，業經上訴人即被告甲○○於偵查、原審及本
    院準備程序中坦承不諱（見偵查卷第33頁、原審卷第42頁背
    面、65頁背面、本院卷第27頁背面），扣案附表編號一、二
    所示之槍枝及子彈經送請內政部警政署刑事警察局鑑定結果
    ，認：附表編號一所示之送鑑手槍1枝（槍枝管制編號00000
    00000），係改造手槍，由仿WALTHER廠PPK/S 型半自動手槍
    製造之槍枝，換裝土造金屬槍管而成，擊發功能正常，可供
    擊發適用子彈使用，具殺傷力；附表編號二所示子彈3 顆，
    均係非制式子彈，由金屬彈殼組合直徑7.9±0.5mm金屬彈頭
    而成，採樣1 顆試射，可擊發，認具殺傷力等情，有該局99
    年4 月27日刑鑑字第0990050911號鑑定書在卷可稽（見偵查
    卷第47頁），並有附表編號一、二所示改造手槍及非制式子
    彈扣案可證。足徵被告上開任意性自白與事實相符，堪以採
    信。本案事證明確，被告犯行，洵堪認定。
三、按寄藏與持有，均係將物置於自己實力支配之下，僅寄藏必
    先有他人之持有行為，而後始為之受寄代藏而已，故寄藏之
    受人委託代為保管，其保管之本身，亦屬持有，不過，此之
    持有係受寄之當然結果，是應僅就「寄藏」行為為包括之評
    價，而不另就「持有」予以論罪。本件被告因友人所託而受
    寄藏放附表編號一、二所示之改造手槍及非制式子彈，核其
    所為，係犯槍砲彈藥刀械管制條例第8條第4項之未經許可寄
    藏可發射子彈具殺傷力之改造手槍罪、第12條第4 項之未經
    許可寄藏子彈罪。公訴意旨漏未斟酌上情，認被告所為，係
    犯槍砲彈藥刀械管制條例第8條第4項之未經許可持有可發射
    子彈具殺傷力之改造手槍罪、第12條第4 項之未經許可持有
    子彈罪，尚有未洽。又被告以一行為，同時未經許可寄藏上
    開改造手槍、子彈，觸犯上開二罪名，為想像競合犯，應依
    刑法第55條規定從一重之未經許可寄藏可發射子彈具殺傷力
    之改造手槍罪處斷。查被告前因搶奪案件，經本院以95年度
    上更一字第421號判決判處有期徒刑3年2 月，並經最高法院
    以96年度台上字第1022號判決駁回上訴確定，入監執行後，
    於97年5月29日假釋出監，於97年8月27日假釋縮刑期滿，未
    經撤銷假釋，其未執行之刑以已執行論而執行完畢等情，有
    本院被告前案紀錄表1 份在卷可參。其受有期徒刑之執行完
    畢後，5 年以內故意再犯本件法定刑為有期徒刑以上之罪，
    為累犯，應依刑法第47條第1 項之規定加重其刑。原審適用
    槍砲彈藥刀械管制條例第8條第4項、第12條第4 項，刑法第
    11條前段、第55條、第47條第1 項等規定，審酌上訴人明知
    寄藏具殺傷力之改造槍枝及非制式子彈，危害人身安全及社
    會秩序至鉅，仍未經許可寄藏附表所示槍、彈，兼衡其受寄
    藏放之槍、彈數量非鉅，及其犯罪動機、目的、手段、家庭
    狀況，犯罪後坦承犯行，態度良好，且未有持槍從事犯罪之
    事證等一切情狀，量處有期徒刑3年2月，併科罰金新台幣2
    萬元，並就罰金部分諭知易服勞役之折算標準。且說明：附
    表編號一所示改造手槍1枝及附表編號二所示非制式子彈，
    經鑑定結果，均具殺傷力，除子彈1顆經鑑定試射擊發，失
    其效用，不具殺傷力，已非違禁物外，其餘扣案槍彈均屬違
    禁物，不問屬於犯人與否，均應依刑法第38條第1項第1款規
    定宣告沒收，因而諭知沒收之；至經鑑定試射之非制式子彈
    1顆，因鑑定時試射擊發而喪失效用，所遺留之彈頭及彈殼
    ，均非違禁物，又非被告所有，業經被告供陳在卷，無從併
    予宣告沒收。經核其認事用法並無違誤，量刑亦稱允當。上
    訴意旨仍執原審未斟酌其犯後態度及未生損害，量刑過重為
    由，提起上訴，為無理由，應予駁回。
四、被告經合法傳喚，無正當之理由不到庭，爰不待其陳述，逕
    行判決。
據上論斷，應依刑事訴訟法第368條、第371條，判決如主文。
本案經檢察官姜貴昌到庭執行職務。
中    華    民    國    99    年    10    月    28    日
              刑事第二十四庭審判長法  官  李錦樑
                                  法  官  張惠立
                                  法  官  朱瑞娟
以上正本證明與原本無異。
如不服本判決，應於收受送達後十日內向本院提出上訴書狀，其
未敘述上訴之理由者並得於提起上訴後十日內向本院補提理由書
（均須按他造當事人之人數附繕本）。「切勿逕送上級法院」。
                                  書記官  郭家慧
中    華    民    國    99    年    10    月    28    日
附表
編號      槍彈明細
一、由仿WALTHER 廠PPK/S 型半自動手槍製造之槍枝，換裝土造
    金屬槍管而成之改造手槍壹枝（槍枝管制編號0000000000號
    ，含彈匣壹個，擊發功能正常，可供擊發適用子彈使用，具
    殺傷力）
二、非制式子彈參顆，均由金屬彈殼組合直徑7.9 ±0.5mm 金屬
    彈頭而成（採樣1 顆試射，可擊發，認具殺傷力）
附錄本案論罪科刑法條：
槍砲彈藥刀械管制條例第8條
未經許可，製造、販賣或運輸鋼筆槍、瓦斯槍、麻醉槍、獵槍、
空氣槍或第4 條第1 項第1 款所定其他可發射金屬或子彈具有殺
傷力之各式槍砲者，處無期徒刑或5 年以上有期徒刑，併科新臺
幣1 千萬元以下罰金。
未經許可，轉讓、出租或出借前項所列槍枝者，處5 年以上有期
徒刑，併科新臺幣1 千萬元以下罰金。
意圖供自己或他人犯罪之用，而犯前二項之罪者，處無期徒刑或
 7 年以上有期徒刑，併科新臺幣 1 千萬元以下罰金。
未經許可，持有、寄藏或意圖販賣而陳列第 1 項所列槍枝者，處
 3 年以上10年以下有期徒刑，併科新臺幣700 萬元以下罰金。
第 1 項至第 3 項之未遂犯罰之。
槍砲彈藥刀械管制條例第12條
未經許可，製造、販賣或運輸子彈者，處1 年以上7 年以下有期
徒刑，併科新台幣500 萬元以下罰金。
未經許可，轉讓、出租或出借子彈者，處6 月以上5 年以下有期
徒刑，併科新台幣300 萬元以下罰金。
意圖供自己或他人犯罪之用，而犯前二項之罪者，處3 年以上10
年以下有期徒刑，併科新台幣700 萬元以下罰金。
未經許可，持有、寄藏或意圖販賣而陳列子彈者，處5 年以下有
期徒刑，併科新台幣300 萬元以下罰金。
第 1 項至第 3 項之未遂犯罰之。

司法院資訊處製作；財團法人民間司法改革基金會備份。
